【裁判字號】    98,交抗,360
【裁判日期】    980403
【裁判案由】    聲明異議
【裁判全文】
臺灣高等法院臺中分院刑事裁定         98年度交抗字第360號
抗  告  人
即受處分人  甲○○
上列抗告人因違反交通管理處罰條例案件，不服臺灣彰化地方法
院中華民國98年2月20日裁定（98年度交聲字第33號）提起抗告
，本院裁定如下：
    主  文
抗告駁回。
    理  由
一、本案經本院審理結果，認原審裁定認事用法均無不當，應予
    維持，並引原審裁定書記載之事實、證據及理由。（如附件
    ）
二、抗告意旨略以：抗告人原本失業，以普通駕駛執照考領職業
    駕駛執照，因違反道路交通管理處罰條例，請求吊銷職業駕
    駛執照而返還普通駕照，苦民所苦，留及生計之機云云。
三、按計程車駕駛人，未向警察機關辦理執業登記，領取執業登
    記證，即行執業者，處1500元以上3600元以下罰鍰。計程車
    駕駛人，不依規定辦理執業登記，經依前項處罰仍不辦理者
    ，吊銷其駕駛執照。道路交通管理處罰條例第36條第1、2項
    分別定有明文。又按汽車駕駛人，曾依道路交通管理處罰條
    例其他各條規定吊銷駕駛執照者，1年內不得考領駕駛執照
    ，亦為同條例第67條第3項所明定。本件抗告人既於97年10
    月12日因「未依規定辦理執業登記證」之違規，為警舉發，
    依道路交通管理處罰條例第36條第1項規定處罰鍰新臺幣（
    下同）1500元，並已於97年10月27日繳納罰鍰執行結案，仍
    未依規定辦理執業登記，復於97年10月28日上午11時45分許
    ，駕駛前開營業小客車，行經臺北市○○○路○段22號，為
    警查獲經當場舉發，依前揭規定，即應依道路交通管理處罰
    條例第36條第2項規定，裁處吊銷其駕駛執照，並依同條例
    第67條第3項規定，1年內不得考領駕駛執照。上開法律條文
    之文義甚明，法院並無根據抗告人上開抗告理由另為裁量之
    空間。
四、從而，原處分機關依上開規定裁處抗告人，原審法院據以駁
    回異議，並無不當。本件抗告為無理由，應予駁回。
五、據上論結，應依道路交通案件處理辦法第二十六條，刑事訴
    訟法第四百十二條，裁定如主文。
中    華    民    國    98    年    4     月    3     日
            刑事第四庭    審判長法  官  洪   耀   宗
                                法  官  蔡 王 金  全
                                法  官  劉   登   俊
以上正本證明與原本無異。
不得再抗告。
                                書記官  粘   銘   環
中    華    民    國    98    年    4     月    6     日
附件
臺灣彰化地方法院交通事件裁定          98年度交聲字第33號
原處分機關  交通部公路總局臺中區監理所彰化監理站
異  議  人  甲○○  男  59歲（民國○○年○○月○○日生）
即受處分人          身分證統一編號：Ｚ000000000號
                    住彰化縣和美鎮○○路71號
上列受處分人因違反道路交通管理處罰條例案件，對於交通部公
路總局臺中區監理所彰化監理站中華民國97年12月24日所為之處
分（彰監四字第裁64-AEX533702號裁決書），聲明異議，本院裁
定如下：
    主  文
異議駁回。
    理  由
一、原處分機關以：異議人即受處分人（下稱受處分人）甲○○
    為計程車駕駛人，於民國97年10月28日上午11時45分許，駕
    駛車牌號碼279-YR號營業小客車，行經臺北市○○○路○段
    22號，因有「計程車駕駛人不依規定辦理執業登記證經依前
    項處罰仍不辦理」之違規，經警當場舉發，乃依道路交通管
    理處罰條例第36條第2項、第67條第3項規定，對異議人裁處
    吊銷駕駛執照、1年內禁考之處分。
二、聲明異議意旨略以：受處分人不明法令，且吊銷駕照將即刻
    失業，全家生計無著，懇請苦民所苦，再給受處分人最後一
    次機會，到案繳納罰鍰及裁罰列管，請求撤銷原處分云云。
三、按計程車駕駛人，未向警察機關辦理執業登記，領取執業登
    記證，即行執業者，處1500元以上3600元以下罰鍰。計程車
    駕駛人，不依規定辦理執業登記，經依前項處罰仍不辦理者
    ，吊銷其駕駛執照。道路交通管理處罰條例第36條第1、2項
    分別定有明文。又按汽車駕駛人，曾依道路交通管理處罰條
    例其他各條規定吊銷駕駛執照者，1年內不得考領駕駛執照
    ，亦為同條例第67條第3項所明定。
四、經查，受處分人於97年10月12日下午4時35分許，駕駛車牌
    號碼279-YR號營業小客車，行經彰化縣彰化市○○路及東民
    街口，因「未依規定辦理執業登記證」之違規，為警舉發，
    並依道路交通管理處罰條例第36條第1項規定處罰鍰新臺幣
    （下同）1500元，並已於97年10月27日繳納罰鍰執行結案等
    情，有彰化縣警察局彰警交字第I00000000號舉發違反道路
    交通管理事件通知單及原處分機關98年2月17日中監彰字第
    0980003005號函等件在卷可稽。而受處分人於上開處罰後，
    仍未依規定辦理執業登記，復於97年10月28日上午11時45分
    許，駕駛前開營業小客車，行經臺北市○○○路○段22號，
    為警查獲經當場舉發一情，除為受處分人所不爭執外，並有
    臺北市政府警察局北市警交字第AEX533702號舉發違反道路
    交通管理事件通知單、本件裁決書及送達證書等件附卷可憑
    。是受處分人於前開時、地，有計程車駕駛人不依規定辦理
    執業登記，經依道路交通管理處罰條例第36條第1項規定處
    罰後，仍不辦理執業登記而執業之違規行為，堪以認定。按
    此，對受處分人前開違規行為，即應依道路交通管理處罰條
    例第36條第2項規定，裁處吊銷其駕駛執照，並依同條例第
    67條第3項規定，1年內不得考領駕駛執照。原處分機關亦按
    該等規定為此處分，核無不當。且道路交通管理處罰條例對
    有違反該條例第36條第2項之違規行為，處以吊銷駕駛執照
    ，係屬立法裁量之問題，受處分人前開異議意旨尚非本院所
    得審酌。是異議人之本件異議，為無理由，應予駁回。
據上論斷，應依道路交通管理處罰條例第87條第2項，道路交通
案件處理辦法第19條，裁定如主文。
中    華    民    國    98    年    2     月    20    日
                  交通法庭    法  官  蔡家瑜
以上正本證明與原本無異。
如不服本裁定，應於裁定送達後五日內向本院提出抗告狀 (須附
繕本 )。
中    華    民    國    98    年    2     月    20    日
                              書記官  陳秀鳳


司法院資訊處製作；財團法人民間司法改革基金會備份。
